【裁判字號】    99,裁,3267
【裁判日期】    991209
【裁判案由】    都市計畫
【裁判全文】
最  高  行  政  法  院  裁  定
                                      99年度裁字第3267號
上  訴  人  湯德秋
被 上訴 人  內政部
代  表  人  江宜樺
參  加  人  苗栗縣政府
代  表  人  劉政鴻
上列當事人間都市計畫事件，上訴人對於中華民國99年8月31日
臺中高等行政法院98年度訴字第416號判決，提起上訴，本院裁
定如下：
    主  文
上訴駁回。
上訴審訴訟費用由上訴人負擔。
    理  由
一、按對於高等行政法院判決之上訴，非以其違背法令為理由，
    不得為之，行政訴訟法第242條定有明文。依同法第243條第
    1項規定，判決不適用法規或適用不當者，為違背法令；而
    判決有同條第2項所列各款情形之一者，為當然違背法令。
    是當事人對於高等行政法院判決上訴，如依行政訴訟法第24
    3條第1項規定，以高等行政法院判決有不適用法規或適用不
    當為理由時，其上訴狀或理由書應有具體之指摘，並揭示該
    法規之條項或其內容；若係成文法以外之法則，應揭示該法
    則之旨趣；倘為司法院解釋或本院之判例，則應揭示該判解
    之字號或其內容。如以行政訴訟法第243條第2項所列各款情
    形為理由時，其上訴狀或理由書，應揭示合於該條項各款之
    事實。上訴狀或理由書如未依此項方法表明，或其所表明者
    與上開法條規定不合時，即難認為已對高等行政法院判決之
    如何違背法令有具體之指摘，其上訴自難認為合法。
二、緣參加人為配合「苗栗生活圈道路系統四年（98-101年度）
    建設計畫（第2期）綜合規劃」建議方案，紓緩國道中山高
    速公路頭份交流道鄰近區域、臺一線省道及頭份市區交通擁
    擠情形，強化新竹○○○區○○○○鄰○路網，並配合排水
    截流工程之施作，減輕頭份鎮龍鳳大排水域鄰近區域淹水問
    題，同時督促臺灣電力股份有限公司完成頭份至新竹科學園
    區竹南基地高壓輸配電線路地下化工程，提高路線及周邊土
    地資源之利用價值，乃依都市計畫法第27條第1項第4款規定
    ，辦理「變更高速公路頭份交流道附近特定區計畫（部○○
    ○區○○○○○○道路用地）案」，經報請被上訴人以民國
    98年1月14日臺內營字第0980800181號函核定（下稱原處分
    ）後，參加人即以98年2月13日府商都字第09800137252號公
    告，自98年2月16日零時起發布實施。上訴人不服，循序提
    起行政訴訟。
三、上訴人以原判決違背法令為由聲明上訴，主張略以：參加人
    辦理「竹南頭份外環道個案變更計畫案」及「變更高速公路
    頭份交流道附近特定區計畫案」對外行文及公告均以「變更
    高速公路頭份交流道附近特定區計畫（部分住宅區、農業區
    、零○○○區○○○○○○道路用地）案」為之，便宜行事
    、預留伏筆；被上訴人則利用職務、化簡為繁、切割包裝、
    暗渡陳倉等，意圖不當利益至明。原判決將有利上訴人之事
    證大部分捨棄不用、預設立場，極力迴護被上訴人，並附會
    其主張，強詞奪理，違背確定事實所應遵守之證據法則，其
    主觀認事及枉法裁判，毋庸贅述等語。經核其上訴理由，無
    非重述其在原審業經主張而為原判決摒棄不採之陳詞，就原
    審取捨證據、認定事實之職權行使，指摘其為不當，並非具
    體表明原判決合於不適用法規、適用法規不當、或行政訴訟
    法第243條第2項所列各款之情形，難認對原判決之如何違背
    法令已有具體之指摘。依首開規定及說明，應認其上訴為不
    合法。
四、據上論結，本件上訴為不合法。依行政訴訟法第249條第1項
    前段、第104條，民事訴訟法第95條、第78條，裁定如主文
    。
中    華    民    國    99    年    12    月    9     日
                    最高行政法院第六庭
                        審判長法官  藍  獻  林
                              法官  鄭  小  康
                              法官  廖  宏  明
                              法官  姜  素  娥
                              法官  林  文  舟

以  上  正  本  證  明  與  原  本  無  異
中    華    民    國    99    年    12    月    9     日
                              書記官  賀  瑞  鸞

司法院資訊處製作；財團法人民間司法改革基金會備份。
